【裁判字號】    90,訴緝,64
【裁判日期】    900831
【裁判案由】    毒品危害防制條例
【裁判全文】
臺灣桃園地方法院刑事判決                            九十年度訴緝字第六四號
    公  訴  人  臺灣桃園地方法院檢察署檢察官
    被      告  甲○○
右列被告因違反毒品危害防制條例案件，經檢察官提起公訴（八十九年度毒偵字第三
七九七號），本院判決如左：
        主  文
甲○○施用第一級毒品，處有期徒刑捌月；又施用第二級毒品，處有期徒刑陸月；應
執行有期徒刑壹年。
        事  實
一、甲○○曾於民國八十七年間因非法施用毒品案件，經本院裁定送觀察、勒戒後，
    認無繼續施用毒品之傾向，由臺灣桃園地方法院檢察署檢察官於八十七年九月二
    十四日以八十七年度偵字第一三七二八號為不起訴處分確定後，復因非法施用第
    二級毒品安非他命，經依本院八十八年度毒聲字第二七四七號裁定送觀察、勒戒
    後，認有繼續施用傾向，再經本院八十八年度毒聲字第三一二二號裁定施以強制
    戒治，並由本院中壢簡易庭於八十八年八月二十四日以八十八年度壢簡字第五五
    四號判處有期徒刑六月確定。詎仍不知悔戒，於停止戒治交付保護管束期間，又
    各基於施用第一、二級毒品之犯意，於八十九年三月二十三日回溯一百二十小時
    內之某時，在台灣地區某不詳地點，及於八十九年三月二十日，在桃園縣平鎮市
    山仔嶺朋友住處，分別施用第一級毒品海洛因及第二級毒品安非他命各乙次。嗣
    於八十九年三月二十三日至台灣桃園地方法院檢察署報到，經採集尿液送鑑定結
    果有嗎啡及安非他命陽性反應，始查知悉上情。
二、案經臺灣桃園地方法院檢察署檢察官偵查起訴。
        理  由
一、訊據被告甲○○坦承於右揭時、地施用第二級毒品安非他命之事實不諱，惟矢口
    否認有施用第一級毒品海洛因之犯行。辯稱：伊僅於八十九年九月以後之通緝期
    間才曾施用第一級毒品海洛因，但後來已戒掉了，本件尿液時伊尚未開始施用海
    洛因云云。經查：被告於停止戒治交付保護管束期間，於八十九年三月二十三日
    至台灣桃園地方法院檢察署報到，並接受採尿，經送台灣檢驗科技股份有限公司
    以ＥＬＡ酵素免疫分析法初步檢驗及以氣相層析質譜儀法確認檢驗結果呈有嗎啡
    及安非他命陽性反應，有該公司之濫用藥物檢驗報告可稽。按氣相層析質譜儀分
    析法乃目前就藥物篩檢結果必須進一步確認時所最常採用之確認方法，因此在良
    好的操作條件下，以氣相層析質譜儀作藥物及其代謝物之定性及定量分析，幾乎
    不會有偽陽性反應產生，此有行政院國軍退除役官兵輔導委員會台北榮民總醫院
    八十三年四月七日（八三）北總內字第○三○五九號函可稽，是被告之尿液經以
    上開二種檢驗方法為初驗及複驗確認後，已足認定其尿液中確有嗎啡及安非他命
    陽性反應，要屬無疑。次依憲兵司令部八十年三月二十五日（八０）鑑驗字第０
    九九九號函示：初次施用毒品者，經人體代謝作用於八小時內即有約百分之八十
    之量排出，二十四小時之後，即有約剩餘量之百分之九十再排出，七十二小時之
    後仍有殘餘微量排出，吸用者個人體質不同，其排出時間亦會有所差異，尤其成
    癮者（抗藥性強）其於吸食後一百二十小時內所採之尿液，配合較具公信力之儀
    器（如氣相質譜儀），仍可能被檢測出，因此被告所採尿液既呈嗎啡陽性反應，
    其自前述採尿時回溯一百二十小時內施用一次第一級毒品海洛因之犯行，洵堪認
    定，何況被告對因本件施用第一、二級犯行，而經本院八十九年度毒聲字第三四
    八一號撤銷停止戒治之裁定亦未提出抗告，故被告所辯顯係事後卸責之詞，委不
    足採。又被告前於八十七年間因非法施用毒品案件，經本院裁定送觀察、勒戒後
    ，認無繼續施用毒品之傾向，由臺灣桃園地方法院檢察署檢察官於八十七年九月
    二十四日以八十七年度偵字第一三七二八號為不起訴處分確定後，復因非法施用
    第二級毒品安非他命，經依本院八十八年度毒聲字第二七四七號裁定送觀察、勒
    戒後，認有繼續施用傾向，再經本院八十八年度毒聲字第三一二二號裁定施以強
    制戒治，並由本院中壢簡易庭於八十八年八月二十四日以八十八年度壢簡字第五
    五四號判處有期徒刑六月確定，此有台灣高等法院被告全國前案紀錄表、台灣桃
    園地方法院檢察署刑案資料查註紀錄表各一紙在卷足憑，是被告三犯施用第一、
    二級毒品之犯行，均洵堪認定。
二、按海洛因、安非他命分別為毒品危害防制條例第二條第二項第一款、第二款所示
    之第一級毒品、第二級毒品。核被告所為，係犯毒品危害防制條例第十條第一項
    之施用第一級毒品罪及同條第二項之施用第二級毒品罪。被告持有第一、二級毒
    品海洛因及安非他命，既意在供己施用，其持有之低度行為應各為施用之高度行
    為所吸收，均不另論罪。又被告所犯上開二罪間，犯意各別，罪質互異，行為互
    殊，應予分論併罰。爰審酌被告之素行，甫因施用毒品，經停止強制戒治後，又
    三犯施用毒品，戕害己身，顯無悔改之意，及犯後態度等一切情狀，分別量處如
    主文所示之刑，並定其應執行刑，以資懲儆。
據上論斷，應依刑事訴訟法第二百九十九條第一項前段，毒品危害防制條例第十條第
一項、第二項，刑法第十一條前段、第五十一條第五款，判決如主文。
本案經檢察官鍾雅蘭到庭執行職務。
中      華      民      國    九十      年      八      月    三十一    日
                                台灣桃園地方法院刑事第二庭
                                          法  官  曾  正  耀
右正本證明與原本無異。
如不服本判決，應於判決送達後十日內向本院提出上訴狀( 應附繕本 )，上訴於
臺灣高等法院。
                                          書記官  文  巧  雲
中        華        民        國   九十   年    八      月    三 十  一  ?
附論罪科刑依據之法條：
毒品危害防制條例第十條
施用第一級毒品者，處六月以上五年以下有期徒刑。
施用第二級毒品者，處三年以下有期徒刑。


司法院資訊處製作；財團法人民間司法改革基金會備份。
